【裁判字號】    95,軍上,51
【裁判日期】    951229
【裁判案由】    逃亡
【裁判全文】
臺灣高等法院刑事判決                  95年度軍上字第51號
上  訴  人
即  被  告  甲○○
                    （現於國防部北部地方軍事法院檢察署看
                    守所羈押中.
上列上訴人因逃亡案件，不服國防部高等軍事法院95年度上訴字
第90號，中華民國95年11月3日第一審判決（起訴案號：空軍防
砲警衛司令部86訴字第204號），提起上訴，本院判決如下：
    主  文
上訴駁回。
    理  由
一、按軍事審判法第181條第5項規定，被告不服高等軍事法院宣
    告有期徒刑之上訴判決者，得以判決違背法令為理由，向高
    等法院提起上訴。是不服高等軍事法院有期徒刑判決而向高
    等法院提出上訴者，非以原判決違背法令為理由者不得為之
    ，此為其上訴之法定要件。若上訴理由狀並未依據卷內訴訟
    資料，具體指摘原判決不適用法則或如何適用不當，或所指
    摘原判決違法情事，顯與法律規定得為向高等法院提出上訴
    之上訴理由之違法情形，不相適合時，均應認為其上訴為違
    背法律上之程式，予以駁回，此觀諸軍事審判法第179條、
    刑事訴訟法第395條前段之規定至明。本件原判決認定上訴
    人即被告甲○○係空軍防砲警衛司令部一兵防空砲兵，前於
    民國85年4月11日間自台灣駐地休假離營，應於同年月14日
    返營銷假，竟以家境困難須賺錢撫養母親及小孩為由，而意
    圖長期脫免職役，逾期未歸，潛逃在外案件，經前開單位發
    布通緝，迨86年10月25日10時許為台中憲兵隊在台中榮民總
    醫院緝獲。審據上訴人對上開逾假離去職役之事實已坦白承
    認，核與台中憲兵隊通緝案件解送表所附筆錄、空軍防砲警
    衛司令部通緝書影本所載之情節相符，參以上訴人坦承其離
    去職役期間從未與單位聯繫，時間長達1年8月之久，足認被
    告有長期脫免職役之意圖甚明，是其犯罪事證明確，而認被
    告犯修正前陸海空軍刑法第93條第3款之「無故離去職役罪
    」，並審酌上訴人無犯罪前科及到案後坦承犯行等一切情狀
    ，量處有期徒刑1年，復審酌上訴人經軍事檢察官責付憲兵
    單位就醫治療期間，仍不知悛悔，擅自離開醫院不知去向，
    期間長達8年9月之久，迄至員警緝獲前，未曾向其所屬單位
    聯繫，亦未向憲警投案等情，認與宣告緩刑之要件不合，乃
    不予宣告緩刑，從形式上觀察，並無違背法令之情形存在。
二、本件上訴人上訴意旨略以：原審量刑時未審酌上訴人逃亡之
    原因如何？逃亡期間所做何事？是否情有可原等情，且未為
    緩刑之宣告，顯有違背法令等語。惟查刑之量定及緩刑之宣
    告本屬事實審法院得自由裁酌之權。原判決量處上訴人罪刑
    ，並說明無以暫不執行為適當之情形，既未逾越法定刑度，
    又未濫用其權限，自不能指為違法。是以上訴人所指前揭原
    審未為緩刑之宣告所未審酌之事項，並非依據卷證資料具體
    指摘原判決有何違背法令，即非適法之上訴理由。依照首揭
    說明，上訴人之上訴顯不合法，應予駁回。
據上論結，應依軍事審判法第206條第1項但書，刑事訴訟法第
395條前段判決如主文。
中    華    民    國    95    年    12    月    29    日
                  刑事第二庭審判長法  官  呂丹玉
                                  法  官  林恆吉
                                  法  官  林銓正
以上正本證明與原本無異。
不得上訴。
                                  書記官  陳玲憶
中    華    民    國    96    年    1     月    3     日


司法院資訊處製作；財團法人民間司法改革基金會備份。
